# 企业会计准则 36 号关联方的认定，求助版主。

提问人：liuweisheng 时间：2018-05-21 14:52:43
实施共同控制的投资方： 本公司为A，B、C公司对A公司实施共同控制，D对B重大影响，D是不是A的关联方？E和F对C共同控制，E是不是A的关联方？B控制G，G是不是A的关联方？ 实施重大影响的投资方： 本公司为A，B、C公司对A公司实施重大影响，D对B重大影响，D是不是A的关联方？E和F对C共同控制，E是不是A的关联方？ 与该企业受同一母公司控制的其他企业： 本公司为A，B控制A、C，D控制B、F，D、F是不是关联方？

回答人：chenyiwei
1 、D对B重大影响，C对A共同控制，如果B、C无关联方关系，则D与A不是关联方。 E和F对C共同控制，则E是A的关联方。 B控制G，则G是A的关联方。 2 、D对B重大影响，C对A重大影响，如果B、C无关联方关系，则D与A不是关联方。 E和F对C共同控制，则E是A的关联方。 3 、本公司为A，B控制A、C，D控制B、F，D、F是关联方（同一集团内）。

提问人：zengfengxia 时间：2018-05-21 21:55:38
1 、D对B重大影响，C对A共同控制，如果B、C无关联方关系，则D与A不是关联方。 E和F对C共同控制，则E是A的关联方。 E对C共同控制，C对A共同控制，为何E是A的关联方？

回答人：chenyiwei
共同控制关系可以逐层向下传递，因此A的相关活动决策，理论上均需E同意。